【裁判字號】    98,易,2940
【裁判日期】    981207
【裁判案由】    毒品危害防制條例
【裁判全文】
臺灣板橋地方法院刑事判決              98年度易字第2940號
公  訴  人  臺灣板橋地方法院檢察署檢察官
被      告  甲○○
上列被告因違反毒品危害防制條例案件，經檢察官提起公訴（98
年度偵字第19143 號），嗣因被告就被訴事實為有罪之陳述，本
院告知被告簡式審判程序之旨，並聽取當事人之意見後，裁定改
依簡式審判程序進行本院判決如下：
    主  文
甲○○持有第二級毒品，處拘役伍拾玖日，如易科罰金，以新台
幣壹仟元折算壹日。扣案之甲基安非命驗餘淨重壹點柒貳柒陸公
克沒收銷燬之，上開甲基安非他命之外包裝袋壹只沒收。
    事  實
一、甲○○明知甲基安非他命係毒品危害防制條例第2 條第2 項
    第2 款所規定之第二級毒品，非經許可不得持有，竟為供已
    施用，於民國98年7 月10日1 時20分許（檢察官起訴書載為
    1 時許），在台北縣板橋市○○路○ 段10巷21號前（檢察官
    起訴書載為四川路1 段路邊），向真實名不詳綽號「小葉」
    之成年男子，以1 包新台幣（下同）5 千元之代價，購得甲
    基安非他命1 包（驗前毛重1.928 公克，驗前淨重1.728 公
    克，驗餘淨重1.7276公克），未經許可而持有之，未幾尚未
    施用旋於98年7 月10日1 時20分許，在上址，為警查獲，並
    扣得其持有之上開甲基安非他命1 包（驗前毛重1.928 公克
    ，驗前淨重1.728 公克，驗餘淨重1.7276公克）。
二、案經臺北縣政府警察局土城分局移送臺灣板橋地方法院檢察
    署檢察官偵查起訴。
    理  由
壹、程序部分：按除被告所犯為死刑、無期徒刑、最輕本刑為三
    年以上有期徒刑之罪或高等法院管轄第一審案件者外，於第
    一次審判期日前之準備程序進行中，被告先就被訴事實為有
    罪之陳述時，審判長得告知被告簡式審判程序之旨，並聽取
    當事人、代理人、辯護人及輔佐人之意見後，裁定進行簡式
    審判程序，刑事訴訟法第273 條之1 第1 項定有明文。經核
    本件被告所犯係死刑、無期徒刑、最輕本刑為三年以上有期
    徒刑以外之罪，其於準備程序中就被訴事實為有罪之陳述，
    經法官告知簡式審判程序之旨，並聽取公訴人、被告之意見
    後，本院爰依首揭規定，裁定進行簡式審判程序，合先敘明
    。
貳、實體部分：
一、訊據被告甲○○對於上揭事實坦承不諱，而如事實欄所述白
    色透明結晶1 包（驗前毛重1.928 公克，驗前淨重1.728 公
    克）經送驗取樣0.0004公克，餘淨重1.7276公克，鑑定結果
    檢出甲基安非他命成分乙節，亦有交通部民用航空局航空醫
    務中心98年7 月15日航藥鑑字第0983637 號毒品鑑驗書在卷
    可稽（見偵卷第27頁），足徵該等扣案物，確為第二級毒品
    甲基安非他命無誤，此外，並有前開第二級毒品甲基安非他
    命1 包（驗前毛重1.928 公克，驗前淨重1.728 公克，驗餘
    淨重1.7276公克）扣案為憑，俱徵被告前開自白，應與事實
    相符可以採信，本件事證明確，被告犯行堪以認定。
二、核被告所為，係犯毒品危害防制條例第11條第2 項之持有第
    二級毒品罪。又被告行為後毒品危害防制條例第11條雖於98
    年5 月20日修正公布，並於98年11月20日生效施行，然該條
    第11條第2 項之持有第二級毒品罪之構成要件及法定刑均未
    經修正，且依被告行為時之修正前該條例第11條第4 項之規
    定「持有毒品達一定數量者，加重其刑至2 分之1 ，其標準
    由行政院定之。」，參照行政院於93年1 月7 日訂定「轉讓
    持有毒品加重其刑之數量標準」，該標準第2 條第1 項第1
    款規定，關於第二級毒品轉讓、持有淨重達10公克以上者，
    加重其刑至2 分之1 。惟本件被告為警查獲時所持有之第二
    級毒品甲基安非他命1 包（驗前毛重1.928 公克，驗前淨重
    1.728 公克，驗餘淨重1.7276公克），顯未逾加重其刑之標
    準（淨重10公克），即無加重其刑之問題，復未合於修正後
    毒品危害防制條例第11條第4 項所增列持有第2 級毒品之純
    質淨重達20公克以上者，成立加重持有第二級毒品罪之標準
    ，尚無構成修正後毒品危害防制條例第11條第4 項之加重持
    有第二級毒品罪之可言，自亦不生新舊法比較之問題，併此
    說明。爰審酌被告持有之甲基安非他命之數量非多，及其犯
    罪動機、目的、手段、品行、智識程度、生活狀況等一切情
    狀，量處如主文所示之刑，並諭知易科罰金之折算標準，以
    示儆懲。扣案之第二級毒品甲基安非他命1 包（驗前毛重
    1.928 公克，驗前淨重1.728 公克，驗餘淨重1.7276公克）
    ，為查獲之第二級毒品，依毒品危害防制條例第18條第1 項
    前段之規定宣告沒收銷燬之，至鑑驗用罄之毒品部分，因已
    滅失，自無庸不再為沒收銷燬之諭知，併此說明。另上開甲
    基安非他命之外包裝袋1 個，係用於包裹毒品，防其裸露、
    潮濕，便於攜帶、持有，係供被告持有毒品所用之物，為被
    所有供本件犯罪所用之物，應併依刑法第38條第1 項第2 款
    之規定沒收之。
據上論斷，應依刑事訴訟法第273 條之1 第1 項、第299 條第1
項前段，毒品危害防制條例第11條第2 項、第18條第1 項前段，
刑法第11條、第41條第1 項前段、第38條第1 項第2 款，判決如
主文。
本案經檢察官簡志祥到庭執行職務。
中    華    民    國    98    年    12    月    7     日
                  刑事第二庭    法  官  李釱任
上列正本證明與原本無異。
如不服本判決，應於判決送達後10日內敘明上訴理由，向本院提
出上訴狀 (應附繕本) ，上訴於臺灣高等法院。其未敘述上訴理
由者，應於上訴期間屆滿後20日內向本院補提理由書「切勿逕送
上級法院」。
                                書記官  陳秀慧
中    華    民    國    98    年    12    月    8     日
附錄本案論罪科刑法條
毒品危害防制條例第11條第2 項：
持有第二級毒品者，處2 年以下有期徒刑、拘役或新臺幣3 萬元
以下罰金


司法院資訊處製作；財團法人民間司法改革基金會備份。
